【裁判字號】    99,易,424
【裁判日期】    990604
【裁判案由】    違反電子遊戲場業管理條例
【裁判全文】
臺灣彰化地方法院刑事判決               99年度易字第424號
公  訴  人  臺灣彰化地方法院檢察署檢察官
被      告  甲○○
            乙○○
上列被告等因犯賭博等案件，經檢察官聲請簡易判決處刑（99年
度偵字第1945號），本院改用通常程序審理，判決如下：
    主      文
甲○○共同犯圖利供給賭博場所罪，累犯，處有期徒刑參月，如
易科罰金，以新臺幣壹仟元折算壹日。扣案如附表所示之物均沒
收之。
乙○○共同犯圖利供給賭博場所罪，處有期徒刑貳月，如易科罰
金，以新臺幣壹仟元折算壹日。緩刑參年。扣案如附表所示之物
均沒收之。
    犯罪事實
一、甲○○曾因妨害婚姻案件，於民國94年8月10日，經臺灣高
    雄地方法院判處有期徒刑3月，再經同院於94年8月10日以93
    年度簡上字第570號駁回上訴確定，並於95年1月27日易科罰
    金執行完畢。詎仍不知警惕，甲○○係設於彰化縣溪湖鎮○
    ○路○段136號1樓之「亞洲巴士站」之負責人，明知經營電
    子遊戲場業，須依電子遊戲場業管理條例相關規定，向主管
    機關申請辦理營利事業登記，未經主管機關許可，不得擅自
    經營電子遊戲場業，竟未經主管機關即彰化縣政府許可，自
    99年2月12日起，由甲○○在上址之「亞洲巴士站」之公眾
    得出入之場所，擺設電子遊戲機臺賽馬兩人座2臺、滿貫大
    亨2臺、OKBABY（1945）1臺、OKBABY（魔術方塊）2 臺、超
    級魔法球小瑪莉電玩1臺、劍龍小瑪莉電玩1臺及戰象小瑪莉
    電玩1臺共10臺，供不特定顧客投幣把玩，並自上開時地起
    以每月新臺幣（下同）10000元之代價僱用與其具有意圖營
    利供給賭博場所及賭博犯意聯絡之乙○○在現場為顧客兌換
    硬幣及洗分退錢。賭博方式係由賭客向櫃檯兌換10元硬幣，
    再以10元硬幣投入上開賭博機具，賭客押入不等分數，中獎
    者依所押之分數倍數給分，否則沒入，累計總分再由乙○○
    依兌換比率兌換現金，賭輸則賭資歸負責人甲○○所有，據
    此與不特定人賭博財物。嗣於99年2月13日14時30分許，經
    警喬裝賭客前往試探把玩「滿貫大亨」電玩機具，並將電玩
    機具內所得（剩餘）之積分32分，向乙○○表示欲洗分時，
    乙○○即於看完電玩機具之積分後，將積分兌換成現金320
    元交付與喬裝賭客之員警而當場查獲，並扣得甲○○擺設之
    前開賭博機具「賽馬兩人座」等10臺（含IC板9塊）、賭資
    1320元、代幣1019枚、寄分卡（1000分30張、500分29張）
    、監視器主機、螢幕各1台、監視器鏡頭3支。
二、案經彰化縣警察局溪湖分局報告臺灣彰化地方法院檢察署檢
    察官偵查聲請簡易判決處刑。
    理  由
一、前揭犯罪事實，業據被告甲○○、乙○○均於本院審理中坦
    承不諱，復有彰化縣警察局溪湖分局搜索扣押筆錄、扣押物
    品目錄表、現場圖、現場照片及職務報告附卷、電子遊戲機
    臺10臺（含IC板9塊）及賭資1320元、代幣1019枚、寄分卡
    （1000分30張、500分29張）、監視器主機、螢幕各1台、監
    視器鏡頭3支扣案可證，足認被告二人之自白與事實相符，
    被告二人等犯行均堪認定。
二、按刑法第268條之意圖營利，只須主觀上有圖得利益之意思
    為已足，不以實際上取得利益為要件；又被告二人以電子遊
    戲機與賭客對賭財物，必須花費資金購買或租用電子遊戲機
    ，且需花費成本提供場地及看顧機台讓賭客依輸贏得分兌換
    現金，竟仍能獲取利潤，顯見店內電子遊戲機之程式於設計
    之初，即已隱含該電子遊戲機具有較高的獲勝機率，換言之
    ，參與以電子遊戲機對賭之賭客，僅有相對少數之賭客，可
    以透過電子遊戲機程式之射倖性，而獲取賭贏之機會，大多
    數的賭局均係由店方透過電子遊戲機的程式設計，而取得賭
    贏的機會，並由賭客下注的金額而獲取利潤。雖賭客賭贏的
    機會相較於店方為低，然一旦賭贏賭局，賭客仍可獲取倍數
    於下注金額之賭金，故仍具有賭博之射倖性，且該電子遊戲
    機程式設計之特性，亦為具有相當社會經驗之賭客所明知，
    此與單純施用詐術騙取賭客下注金額，而完全不具射倖性之
    詐賭行為，仍屬有別。從而，堪認被告二人主觀上具有營利
    之意圖甚明。核被告甲○○所為，係違反電子遊戲場業管理
    條例第15條之規定而觸犯同條例第22條之罪及犯刑法第268
    條、第266條第1項前段之罪。被告乙○○所為，係犯刑法第
    268條、第266條第1項前段之罪。被告甲○○與乙○○間，
    就上開第268條、第266條第1項前段之賭博犯行，有犯意聯
    絡與行為分擔，為共同正犯。被告甲○○所犯電子遊戲場業
    管理條例第22條之罪與在公眾得出入之場所賭博財物與意圖
    營利，供給賭博場所罪、賭博罪，及被告乙○○在公眾得出
    入之場所賭博財物與意圖營利，供給賭博場所、賭博罪，均
    係基於一個賭博犯意之決定，以達成同一犯罪之行為，為一
    行為觸犯前開數罪名，屬想像競合犯，被告二人均應從重之
    意圖營利，供給賭博場所罪論處。被告甲○○曾因妨害婚姻
    案件，於94年8月10日，經臺灣高雄地方法院判處有期徒刑3
    月，再經該院於94年8月10日以93年度簡上字第570號駁回上
    訴確定，並於95年1月27日易科罰金執行完畢，有刑案資料
    查註紀錄表在卷可稽，其於有期徒刑之執行完畢後，五年以
    內故意再犯本件有期徒刑以上之罪，為累犯，應依刑法第47
    條第1項之規定加重其刑。爰審酌被告甲○○係該電子遊戲
    場之負責人，未持有合法之執照，經營賭博之事業，其所為
    危害社會善良風氣，被告乙○○則僅係受雇於人，參與程度
    及所得利益有限，又經甲○○、乙○○均於本院審理中坦承
    不諱，且經營之時間僅一日即被查獲，併考量渠等犯罪之所
    得不多、經營之規模等一切情狀，分別量處如主文所示之刑
    ，並分別諭知易科罰金之折算標準。
三、末查，被告乙○○前未曾因故意犯罪受有期徒刑以上刑之宣
    告，有臺灣彰化地方法院檢察署刑案資料查註紀錄表、臺灣
    高等法院被告前案紀錄表各1份附卷可稽，其因一時失慮致
    觸法網，且被告目前為低收入戶、身心障礙手冊，又為單親
    媽媽獨力扶養幼女，有彰化縣員林鎮低收入戶證明、中華民
    國身心障礙手冊影本、戶口名簿影本附卷可憑，足見其處境
    不佳，再受刑罰未免過苛，且其經此偵查及審判程序後，應
    知戒慎而無再犯之虞，本院認對其所宣告之刑以暫不執行為
    適當，爰依刑法第74條第1項第1款之規定併予宣告緩刑三年
    。
四、扣案之電子遊戲機具共10檯（如附表所示，內含IC板共9塊
    ），代幣1019枚、寄分卡共59張（1000分30張、500分29張
    ），均為當場賭博之器具，另扣案之賭資1320元，係在兌換
    籌碼之櫃檯或賭檯上所查獲之財物或賭資，以上不問屬於被
    告與否，均應依刑法第266條第2項宣告沒收。另扣案之監視
    器主機、螢幕各1台、監視器鏡頭3支，均為被告甲○○所有
    且置放店內兼供賭博犯罪所用之物，應依刑法第38條第1項
    第2款規定，沒收之。又共同正犯因相互間利用他人之行為
    ，以遂行其犯意之實現，本於責任共同之原則，亦應對被告
    乙○○諭知沒收。
據上論斷，應依刑事訴訟法第452條、第299條第1項前段，電子
遊戲場業管理條例第15條、第22條，刑法第11條前段、第28條、
第266條第1項前段、第2項、第268條、第55條、第41條第1項前
段、第74條第1項第1款、第38條第1項第2款，刑法施行法第1條
之1第1項，逕以簡易判決處如主文所示之刑。
本案經檢察官林依成到庭執行職務
中    華    民    國    99    年    6     月    4     日
                 刑事第四庭     法  官    吳俊螢
以上正本證明與原本無異。
如不服本判決應於收受判決後10日內向本院提出上訴書狀，並應
敘述具體理由；其未敘述上訴理由者，應於上訴期間屆滿後20日
內向本院補提理由書（均須按他造當事人之人數附繕本）「切勿
逕送上級法院」。
中    華    民    國    99    年    6     月    4     日
                                書記官    林怡吟
附錄本案論罪科刑法條全文：
中華民國刑法第266條
（普通賭博罪與沒收物）
在公共場所或公眾得出入之場所賭博財物者，處 1 千元以下罰金
。但以供人暫時娛樂之物為賭者，不在此限。
當場賭博之器具與在賭檯或兌換籌碼處之財物，不問屬於犯人與
否，沒收之。
中華民國刑法第268條
意圖營利，供給賭博場所或聚眾賭博者，處 3 年以下有期徒刑，
得併科 3 千元以下罰金。
電子遊戲場業管理條例第15條
未依本條例規定辦理營利事業登記者，不得經營電子遊戲場業。
電子遊戲場業管理條例第22條
違反第 15 條規定者，處行為人 1 年以下有期徒刑、拘役或科
或併科新台幣 50 萬元以上 250 萬元以下罰金。
附表：
1、賽馬兩人座貳臺、滿貫大亨貳臺、OKBABY（1945）壹臺、OKB
   ABY（魔術方塊）貳臺、超級魔法球小瑪莉電玩壹臺、劍龍小
   瑪莉電玩壹臺及戰象小瑪莉電玩壹臺（含ＩＣ板玖塊）。
2、代幣壹仟零拾玖枚、寄分卡共伍拾玖張（壹仟分參拾張、伍
   佰分貳拾玖張）、監視器主機壹台、螢幕壹台、監視器鏡頭
   參支
3、現金壹仟參佰貳拾元

司法院資訊處製作；財團法人民間司法改革基金會備份。
